# 请教陈版关于新设立合资公司纳入合并范围的条件

提问人：yue907 时间：2014-06-16 11:40:08
某零部件生产企业（中方）与某外方企业（外方）拟在中国成立合资公司。中方欲取得控制权，已知中方持股51%，外方持股49%；
董事会成员中方 3 外方 2 ；请问陈版根据 2014 年新颁布的企业会计准则第 33 号--合并财务报表中第七条：合并财务报表的合并范围应当以控制为基础予以确定。在现有的股权和董事会成员结构下，如果想实现控制，需要在那些重大事项上的拥有决策权？另，如果双方协商同意合资公司采取外方的现有管理经营体系和外方的财务系统的话是否对控制权产生影响？

回答人：chenyiwei
1 、新的合并报表准则更强调基于对所有相关事实和情况的综合考虑和分析判断控制权的归属。如果该企业是以表决权作为判断控制权的最主要依据，则中方应至少在原准则规定的“财务和经营政策”范围内的事项上均取得决定权，因为原准则下的“财务和经营政策”对大部分企业而言与新准则下的“相关活动”概念是重合的。 2 、使用外方的财务管理体系和财务系统，是否意味着外方在某些相关活动方面取得了决定权？这些由外方具有决定权的相关活动与其他可由中方行使决定权的相关活动相比，哪些对被投资方的可变回报影响更大？这些需要根据被投资方的具体情况综合分析确定。